臺灣南投地方法院刑事判決
110年度易字第235號
公  訴  人  臺灣南投地方檢察署檢察官  
被      告  林正旺



選任辯護人  梁家昊律師（法扶律師）
被      告  羅福生



上列被告等因竊盜案件，經檢察官提起公訴（110年度偵字第381
2號、110年度偵字第3501號、110年度偵字第3848號），本院判
決如下：
    主  文
林正旺犯竊盜罪，處拘役肆拾日，如易科罰金，以新臺幣壹仟元
折算壹日。又犯竊盜罪，處拘役貳拾日，如易科罰金，以新臺幣
壹仟元折算壹日。又犯竊盜罪，處拘役貳拾日，如易科罰金，以
新臺幣壹仟元折算壹日。又犯竊盜罪，處拘役貳拾日，如易科罰
金，以新臺幣壹仟元折算壹日。又共同犯竊盜罪，處拘役貳拾日
，如易科罰金，以新臺幣壹仟元折算壹日。又共同犯竊盜罪，處
拘役貳拾日，如易科罰金，以新臺幣壹仟元折算壹日。應執行拘
役壹佰日，如易科罰金，以新臺幣壹仟元折算壹日。
羅福生共同犯竊盜罪，處拘役貳拾日，如易科罰金，以新臺幣壹
仟元折算壹日。又共同犯竊盜罪，處拘役貳拾日，如易科罰金，
以新臺幣壹仟元折算壹日。應執行拘役參拾日，如易科罰金，以
新臺幣壹仟元折算壹日。
    犯罪事實
一、林正旺意圖為自己不法所有，基於竊盜之犯意，分別為下列
    犯行：
  ㈠在位於南投縣○○市○○○街00號之寶雅國際股份有限公司南投大
    同分店內（下稱寶雅大同店）分別為下列犯行：
  ⒈於民國109年12月16日10時5分許，徒手拿取貨架上寶雅大同
    店經理伍真佩所管領之面膜2盒、俏正美BB PLUS B＋C糖衣錠
    1罐（80錠，價值新臺幣【下同】880元）後，將俏正美BB P
    LUS B＋C糖衣錠1罐放入背心右側口袋，僅將面膜2盒結帳即
    離去而得手。
  ⒉於109年12月22日18時1分許，徒手拿取貨架上伍真佩所管領
    之俏正美BB PLUS B＋C糖衣錠1罐（80錠，價值880元）後，
    將俏正美BB PLUS B＋C糖衣錠1罐放入背心右側口袋，未結帳
    離開賣場而得手。
  ⒊於109年12月23日12時13分許，徒手拿取貨架上伍真佩所管領
    之俏正美BB PLUS B＋C糖衣錠1罐（60錠，價值600元）後，
    俏正美BB PLUS B＋C糖衣錠1罐放入背心右側口袋，未結帳離
    開賣場而得手。嗣經伍真佩於109年12月24日盤點店內商品
    ，發現商品短缺並調閱結帳紀錄、監視錄影器，報警循線查
    獲上情。
  ㈡於110年6月3日19時20分許，在位於南投縣○○市○○路000號統
    一超商便利商店南崗門市內（下稱統一南崗店），徒手自貨
    架上拿取該店店長洪慈敏所管領之雪肌粹卸妝凝露1瓶（價
    值329元）後，將之置入隨身之背包內，並自冷藏庫內徒手
    拿取康貝特能量飲品2瓶後，僅將康貝特能量飲品2瓶結帳即
    行離去而得手。
二、林正旺、羅福生共同意圖為自己不法之所有，各基於竊盜之
    犯意聯絡，分別為下列犯行：
  ㈠於110年6月7日20時9分許，在統一南崗店內，先由林正旺自
    冷藏庫內徒手拿取該店店長洪慈敏所管領康貝特能量飲品2
    瓶後，由羅福生自貨架上徒手拿取0.3公升之紳藍純麥蘇格
    蘭威士忌1瓶（價值275元）及仕高利達金牌蘇格蘭威士忌1
    瓶（價值145元），並將其中1瓶交予林正旺置入自己褲子右
    側口袋中，然林正旺、羅福生僅將康貝特能量飲品2瓶結帳
    即行離去而得手。嗣經洪慈敏察覺有異，調閱店內監視器，
    而報警循線查獲上情。
  ㈡於110年6月5日2時17分許，由林正旺騎乘車牌號碼000-0000
    號普通重型機車搭載羅福生前往位於南投縣○○市○○路000號
    小北百貨南投店前，由羅福生為林正旺把風，林正旺徒手將
    該店主任何世方所管領置於上址商店騎樓內之晶工高級立扇
    16吋型號LV-1600藍色電風扇1臺（價值729元，已發還）束
    帶拔除後，取走該電風扇，嗣後並騎乘上開普通重型機車返
    回林正旺、羅福生位於南投縣○○市○○路000號4樓住處而得手
    ；林正旺與羅福生隨後於同日2時28分許，承前犯意，由林
    正旺騎乘上開普通重型機車搭載羅福生再度前往上址小北百
    貨南投店前，羅福生為林正旺把風，林正旺徒手將何世方所
    管領置於上址商店騎樓內之伊娜卡3D立體擺頭商業用扇16吋
    ST1672M黑色電風扇1臺（價值990元，已發還）束帶拔除後
    ，取走該電風扇嗣後騎乘上開普通重型機車返回上址住處。
    嗣經何世方於109年6月5日3時許發覺電風扇不見，調閱店內
    監視器，而報警循線查獲上情。
三、案經伍真佩、陳奇琳、洪慈敏、何世方訴由南投縣政府警察
    局南投分局報告臺灣南投地方檢察署檢察官偵查起訴。
    理  由
一、證據部分
　㈠按被告以外之人於審判外之言詞或書面陳述，除法律有規定
    者外，不得作為證據；被告以外之人於審判外之陳述，雖不
    符刑事訴訟法第159條之1至第159條之4之規定，而經當事人
    於審判程序同意作為證據，法院審酌該言詞陳述或書面陳述
    作成時之情況，認為適當者，亦得為證據。當事人、代理人
    或辯護人於法院調查證據時，知有第159條第1項不得為證據
    之情形，而未於言詞辯論終結前聲明異議者，視為有前項之
    同意，刑事訴訟法159條第1項、第159條之5分別定有明文。
    本判決引用被告林正旺、羅福生以外之人於審判外之陳述，
    經被告羅福生、林正旺及其辯護人於本院準備程序時均表示
    同意有證據能力（見本院卷第177頁），且於本院審理時被
    告被告羅福生、林正旺及其辯護人均未於言詞辯論終結前對
    證據能力聲明異議，本院審酌上開證據資料製作時之情況，
    尚無違法不當及證明力明顯過低之瑕疵，亦認為以之作為證
    據應屬適當，依刑事訴訟法第159條之5第2項規定，均有證
    據能力。
　㈡其餘認定本案犯罪事實之非供述證據，均係依法定程序合法
    取得，並與本案均具有關聯性，且業經本院依法踐行調查證
    據程序，檢察官、被告羅福生、林正旺及其辯護人亦表示不
    爭執其證據能力，且查無依法應排除其證據能力之情形，是
    該等證據亦有證據能力。
二、認定犯罪事實之證據及理由
  ㈠被告林正旺部分
　⒈上開犯罪事實一、㈠⒉⒊及一、㈡及犯罪事實二，業據被告林正
    旺於本院準備程序及審理時坦承不諱（見本院卷第176、230
    頁），核與證人即告訴人伍真佩於警詢及偵查時之證述、證
    人即告訴人陳奇琳、洪慈敏、何世方於警詢之證述均相符（
    見南投縣政府警察局南投分局投投警偵字第1100013479號卷
    【下稱警卷一】第6至9頁、南投縣政府警察局南投分局投投
    警偵字第1100013314號卷【下稱警卷二】第19至23頁、南投
    縣政府警察局南投分局投投警偵字第1100014112號卷【下稱
    警卷三】第9至13頁，臺灣南投地方檢察署110年度偵字第35
    01號卷【下稱偵卷一】第16至18頁），且有寶雅大同店、路
    口監視器影像擷取畫面39張、被告林正旺之全身照、黑白色
    帆布鞋照片4 張、統一南崗店、路口監視器影像、警方密錄
    器影像擷取畫面及比對照片共42張、車輛詳細資料報表、南
    投縣政府警察局南投分局扣押筆錄暨扣押物品目錄表、贓物
    認領保管單各1份、小北百貨南投店暨路口監視器影像擷取
    畫面21張在卷可稽（見警卷一第10至32頁、警卷二第25至57
    頁、警卷三第14至30頁），足認被告林正旺自白與事實相符
    ，應可採信。本案犯罪事實一、㈠⒉⒊及一、㈡及犯罪事實二事
    證明確，被告林正旺犯行堪以認定，應依法論。
　⒉上開犯罪事實一、㈠⒈，訊據被告林正旺固坦承有於犯罪事實
    一、㈠⒈上開時間去犯罪事實一、㈠⒈上開地點並購買面膜2盒
    等情，惟矢口否認有何竊盜犯行，辯稱：我這次沒有拿等語
    ；其辯護人為其辯護稱：寶雅大同店和解時只有跟被告林正
    旺索取2瓶價格，且沒有辦法提供其盤點資料，無法證明被
    告有竊取等語，惟查：
　⑴被告林正旺有於犯罪事實一、㈠⒈上開時間去犯罪事實一、㈠⒈
    上開地點並購買面膜2盒等情，業據被告林正旺坦承在卷（
    見本院卷第222頁），核與告訴人伍真佩於偵查時證述相符
    （見偵卷一第16頁），且有寶雅大同店監視器影像擷取畫面
    9張在卷可查（見警卷一10至14頁），此部分事實，首堪認
    定。
　⑵又觀109年12月16日寶雅大同店監視器影像擷取畫面可知被告
    林正旺確實有在櫃位上拿取東西，並拿在右手上，之後再放
    入背心右側口袋，再拿面膜結帳之事實，此有寶雅大同店監
    視器影像擷取畫面7張在卷可參（見警卷一10至13頁），且
    觀被告林正旺坦承於109年12月22日及109年12月23日竊取俏
    正美BB PLUS B＋C糖衣錠畫面，均係在相同貨品架上拿取，
    且拿取均係相似之物，而與面膜形狀明顯不同，並用相同手
    法放入背心口袋，再佐以告訴人伍真佩於警詢及偵查中證稱
    ：109年12月24日盤點店內商品，發現有商品短缺，經調閱
    結帳紀錄，並無售出，故調閱影像發現一名男性偷取商品，
    離開店面時沒付帳離開，總共偷三次，第一次於109年12月1
    6日、第二次於109年12月22日、第三次於109年12月23日；
    我們在12月11日前後有盤點，那次沒有商品有任何短缺，12
    月16日醫美部門的工作人員有注意有客人行為比較特殊，他
    在商品架前有拿取商品BB PLUS，之後客人離開之後在確認B
    B PLUS有缺少，所以我們有調監視器看才發現是被告林正旺
    拿取商品卻未結帳等語（見警卷一第6至7頁，偵卷第17至18
    頁），足認被告林正旺於109年12月16日確實有偷取俏正美B
    B PLUS B＋C糖衣錠1罐之事實，是被告林正旺辯護人辯稱寶
    雅沒有辦法提供其盤點資料而無法證明被告林正旺有竊取等
    語，自不足採。又辯護人另辯稱寶雅大同店和解時只有跟被
    告林正旺索取2瓶價格等語，惟本院發函詢問寶雅大同店，
    寶雅大同店回函被告林正旺和解時只願意承認竊取2罐，惟
    和解金已足補償被竊損失，顯見寶雅大同店是認為和解金已
    補償被竊所有損失，而非認被竊俏正美BB PLUS B＋C糖衣錠
    僅有2罐之事實；另從上開寶雅大同店監視器影像擷取畫面
    即可證被告林正旺竊取之事實，是辯護人此部分辯解亦不足
    採。　　
　⑶綜上，本案犯罪事實一、㈠⒈事證明確，被告林正旺及其辯護
    人上開所辯均不可採，被告林正旺犯罪事實一、㈠⒈竊盜犯行
    堪以認定。
　㈡被告羅福生部分　
　  上開犯罪事實二，業據被告羅福生於本院準備程序及審理時
    坦承不諱（見本院卷第176頁、230頁），核與告訴人即證人
    洪慈敏、何世方於警詢之證述均相符（見警卷二第19至23頁
    、警卷三第9至13頁），且有統一南崗店、路口監視器影像
    、警方密錄器影像擷取畫面及比對照片共27張、車輛詳細資
    料報表、南投縣政府警察局南投分局扣押筆錄暨扣押物品目
    錄表、贓物認領保管單各1份、小北百貨南投店暨路口監視
    器影像擷取畫面21張在卷可稽（見警卷二第25至43、51、57
    頁、警卷三第14至30頁），足認被告羅福生自白與事實相符
    ，應可採信。本案犯罪事實二事證明確，被告羅福生犯行堪
    以認定，應依法論。
三、論罪科刑
　㈠核被告林正旺就犯罪事實一、二所為及被告羅福生就犯罪事
    實二所為，均係犯刑法第320條第1項竊盜罪。至於補充理由
    書就被告林正旺、羅福生就犯罪事實二㈡部分更正涉犯刑法
    第321條第1項第3款攜帶兇器之加重竊盜罪嫌（起訴書原認
    涉犯刑法第320條第1項竊盜罪嫌），惟被告林正旺、羅福生
    就攜帶兇器部分均堅決否認，就被告林正旺部分，證人即共
    同被告羅福生雖於警詢時雖證稱：我們兩步行至小北百貨，
    因電風扇用束火綁住，林正旺用剪刀剪開束帶後，徒手偷了
    電風扇等語（見警卷三第7頁），惟其於本院審理時改證稱
    ：束帶是塑膠做的，我站遠遠的沒有看到，我想說他沒有剪
    刀的話也沒有辦法將束帶打開；剪刀的部分，是我自己想的
    ，我沒有看到剪刀等語（見本院卷第121、220頁），並觀小
    北百貨南投店監視器影像擷取畫面，可知被告羅福生係被告
    林正旺已取得電風扇時才走近被告林正旺之事實，顯見被告
    羅福生是自己猜想被告林正旺有攜帶剪刀並使用等情，再觀
    小北百貨南投店監視器影像擷取畫面，亦無法看出被告林正
    旺是否使用剪刀破壞束帶，基於罪疑唯輕原則，應為被告林
    正旺有利認定，而論以刑法第320條第1項竊盜罪；就被告羅
    福生部分，僅其於警詢時之自白而無其他足資補強之證據，
    自不得論以刑法第321條第1項第3款攜帶兇器之加重竊盜罪
    ，是補充理由書意旨認被告林正旺、羅福生就犯罪事實二㈡
    部分係犯刑法第321條第1項第3款攜帶兇器之加重竊盜罪，
    雖有未洽，惟因本院所認定之事實與起訴基本事實同一，應
    由本院逕行變更起訴法條並審理。
　㈡被告林正旺、羅福生就犯罪事實二之犯行，均具有犯意聯絡
    及行為分擔，均應論以共同正犯。　
　㈢被告林正旺、羅福生就犯罪事實二㈡，犯罪目的同一，係於密
    切接近之時間，在同一地點陸續竊取小北百貨南投店之財物
    ，各行為之獨立性極為薄弱，依一般社會健全觀念，在時間
    差距上，難以強行分開，在刑法評價上，以視為數個舉動之
    接續施行，應論以接續犯之一罪。
　㈣被告林正旺就犯罪事實一及犯罪事實二6次竊盜犯行，犯意各
    別，行為互殊，應予分論併罰；被告羅福生就犯罪事實二2
    次竊盜犯行，犯意各別，行為互殊，亦應予分論併罰。
　㈤被告林正旺前因殺人案件，於71年4月30日判決確定，於72年
    5月4日入監，並於108年12月12日因徒刑執行完畢出監，此
    有臺灣高等法院被告前案紀錄表1份在卷足參（見本院卷第1
    3至24頁），被告林正旺受有期徒刑執行完畢後，5 年以內
    故意再犯上開罪名，已符累犯要件，惟本院審酌殺人罪與竊
    盜罪間，犯罪型態、原因、侵害法益及社會危害程度迥異，
    罪質不同，若以累犯加重不符罪刑相當原則、比例原則，故
    毋庸依刑法第47條第1 項規定，加重其刑；被告羅福生因不
    能安全駕駛案件，經臺灣新北地方法院以108年度審交簡字
    第278號判決判處有期徒刑6月確定，並於109年6月20日徒刑
    執行完畢出監，此有臺灣高等法院被告前案紀錄表1份在卷
    可參（見本院卷第29至31頁），被告羅福生受有期徒刑執行
    完畢後，5 年以內故意再犯上開罪名，已符累犯要件，惟本
    院審酌不能安全駕駛動力交通工具罪與竊盜罪間，犯罪型態
    、原因、侵害法益及社會危害程度迥異，罪質不同，若以累
    犯加重不符罪刑相當原則、比例原則，亦毋庸依刑法第47條
    第1 項規定，加重其刑，附此敘明。
　㈥爰審酌被告林正旺、羅福生竟不思循正當途徑獲取財物，企
    圖不勞而獲，而為上開數次竊行，顯欠缺尊重他人財產權之
    觀念，所為殊非可取；並考量被告羅福生犯後均坦承犯行，
    被告林正旺就犯罪事實一、㈠⒉⒊、㈡及犯罪事實二坦承犯行，
    及就犯罪事實一㈠⒈否認犯行，以及被告林正旺與寶雅大同店
    、統一南崗店及小北百貨南投店均達成和解並已賠償，被告
    羅福生與統一南崗店及小北百貨南投店亦均達成和解並已賠
    償，此有小北百貨南投店與被告林正旺之和解書影本1份、
    寶雅南投大同店電子發票證明聯暨交易明細影本各2份、寶
    雅南投大同店與被告林正旺之和解書影本1份、統一南崗店
    電子發票證明聯影本2份、統一南崗店與被告林正旺、羅福
    生之和解書各1份、小北百貨南投店與被告羅福生之和解書
    、統一南崗店與被告羅福生之和解書、統一南崗店電子發票
    存根聯影本各1份在卷可參（見本院卷第65、75、77、79、8
    1至83、85、129、131、133頁），被告林正旺犯後態度尚可
    ，被告羅福生犯後態度良好；並審酌被告林正旺、羅福生犯
    罪之手段、所竊財物之種類、價值高低；兼衡被告林正旺於
    本院審理時自述大學畢業之智識程度、須扶養配偶之家庭狀
    況等一切情狀（見本院卷第232頁）；被告羅福生於本院審
    理時自述國中畢業之智識程度等一切情狀（見本院卷第232
    頁），分別量處如主文所示之刑，並均諭知易科罰金之折算
    標準，暨各定其等應執行之刑及諭知易科罰金之折算標準。
四、沒收　　　　
    按犯罪所得，屬於犯罪行為人者，沒收之。但有特別規定者
    ，依其規定；又犯罪所得已實際合法發還被害人者，不予宣
    告沒收或追徵；宣告前二條之沒收或追徵，有過苛之虞、欠
    缺刑法上之重要性、犯罪所得價值低微，或為維持受宣告人
    生活條件之必要者，得不宣告或酌減之。刑法第38條之1第1
    項、第5項、第38條之2第2項分別定有明文。經查，被告林
    正旺、羅福生共同竊取晶工高級立扇16吋型號LV-1600藍色
    電風扇1臺及伊娜卡3D立體擺頭商業用扇16吋ST1672M黑色電
    風扇1臺均已發還告訴人何世方，此有贓物認領保管單1份可
    佐（見警卷三第19頁），依刑法第38條之1第5項規定，不予
    宣告沒收或追徵。又被告林正旺竊得俏正美BB PLUS B＋C糖
    衣錠3罐、雪肌粹卸妝凝露1瓶以及被告林正旺、羅福生共同
    竊得紳藍純麥蘇格蘭威士忌1瓶及仕高利達金牌蘇格蘭威士
    忌1瓶，為被告林正旺、羅福生犯罪所得，惟被告林正旺、
    羅福生如前述均以與寶雅大同店、統一南崗店達成和解並賠
    償，各和解金額已足或超過上開犯罪所得之價值，若再予宣
    告沒收或追徵，將致被告林正旺、羅福生遭重複剝奪而有過
    苛之虞，爰依刑法第38條之2第2項規定，就被告林正旺、羅
    福生此部份犯罪所得，均不予宣告沒收或追徵，附此敘明。
    　
據上論斷，應依刑事訴訟法第299條第1項前段、第300條，判決
如主文。
本案經檢察官林孟賢提起公訴，檢察官劉景仁到庭執行職務。
中　　華　　民　　國　　111 　年　　4 　　月　　 7　　日
　　　　　　　　　刑事第三庭    法　官　吳宗育
以上正本與原本無異。
如不服本判決應於收受送達後20日內向本院提出上訴書狀，並應
敘述具體理由；其未敘述上訴理由者，應於上訴期間屆滿後20日
內向本院補提理由書（均須按他造當事人之人數附繕本）「切勿
逕送上級法院」。
告訴人或被害人如對於本判決不服者，應具備理由請求檢察官上
訴，其上訴期間之計算係以檢察官收受判決正本之日期為準。
　　　　　　　　　　　　　　　　書記官　
中　　華　　民　　國　　111 　年　　4 　　月　　8 　　日
附錄論罪科刑法條
刑法第320條
意圖為自己或第三人不法之所有，而竊取他人之動產者，為竊盜
罪，處5年以下有期徒刑、拘役或50萬元以下罰金。
意圖為自己或第三人不法之利益，而竊佔他人之不動產者，依前
項之規定處斷。
前二項之未遂犯罰之。